臺灣高雄地方法院民事判決
111年度雄小字第1844號
原      告  全真概念健康事業股份有限公司

法定代理人  Si Tou Man Wai

訴訟代理人  賴星穎  


被      告  尤韋婷  
上列當事人間請求給付會員費事件，本院於民國111年8月24日言
詞辯論終結，判決如下：
    主      文
被告應給付原告新臺幣壹萬玖仟伍佰捌拾陸元，及自民國一一一
年一月十四日起至清償日止，按週年利率百分之五計算之利息。
訴訟費用新臺幣壹仟元由被告負擔。
本判決得假執行。但被告以新臺幣壹萬玖仟伍佰捌拾陸元為原告
預供擔保，得免為假執行。
    事實及理由
一、原告主張：被告為原告會員（會員編號：CZ000000000），
    並簽訂入會協議書（下稱系爭合約），約定每月應給付會費
    新臺幣（下同 ）1,399 元，於每月15日前給付。詎被告自
    民國108年12月15日起至110年2月15日止，每期會員月費均
    未按系爭合約所定期限繳納，計14期會員月費共19,586元，
    屢經催討，均未獲置理。被告應於扣款七日前向原告提出會
    員暫停相關事宜，被告未提出造成延遲暫停申請，此非原告
    員工之責任，爰依系爭合約之法律關係，提起本件訴訟等語
    。並聲明：被告應給付原告19,586元，及自支付命令送達翌
    日起至清償日止，按週年利率5%計算之利息。
二、被告則以：伊從107年5月開始請假，最多一次請半年，請了
    兩次假，第三次請原告公司員工王先生幫忙送件，但王先生
    未即時轉達客服訊息，因而產生月費，因不可歸責於伊之因
    素導致無法繼續履約。依定型化契約規定，契約應於被告未
    繳費後30日自動終止，原告不得再收取任何手續費或違約金
    等，即使解約也因定型化契約規範，不得向伊收取高於3,91
    7元，伊請假爭議事件後均未再使用健身房，並沒有造成原
    告損失等語，資為抗辯。並聲明：原告之訴駁回。
三、本院得心證之理由：
    原告主張被告為原告會員（會員編號：CZ000000000），並
    簽訂系爭合約，約定每月應給付會費1,399 元，於每月15日
    前給付等情，業據其提出系爭合約、新會員確認書等件為證
    （本院卷第11至17頁），且為被告所不爭，自堪信為真實。
    惟原告主張被告尚積欠會員月費19,586元未繳納，則為被告
    所否認，並以前詞置辯。是本件應審究之兩造爭點厥為：原
    告請求被告給付會員月費19,586元，有無理由？茲論述如下
    ：
  ㈠依合約條款第2條約定：「合約暫停⑴會員有下列情況之一者
    ，得於填具暫停會籍申請書與提供相關證明文件後，依本中
    心之規定事先申請辦理暫停會籍。於會籍暫停期間，免繳月
    費，會籍與合約期間均因此順延之。A.因出國超過二個月者
    ，得辦理暫停會籍，期間以六個月為限(不得超過六個月)應
    具備相關證明文件。B.因傷害疾病或身體不適合，致不宜運
    動者，應備具醫院證明。C.因懷孕或有育養出生未滿六個月
    嬰兒之需要者，應具備相關證明文件。D.因服兵役致難以行
    使會員權者，應具備相關證明文件。E.因職務異動或遷居，
    致難以行使會員權者，應具備相關證明文件。F.因重大流行
    性傳染病發生，且本會員位於主管機關公告之疫區內，應具
    備相關證明文件。G.其他雖不符合前各款事由，但屬不可歸
    責於會員之事由致無法使用健身設備者，應具備相關證明文
    件。⑵申請暫停會籍之會員，如屬月繳型會籍者，應於翌之
    自動扣款日前七天以前交付申請書與相關證明文件，否則該
    次自動扣款仍會進行，其暫停會籍之生效日期則自動扣款日
    之翌日起方生效力」等語，(見本院卷第13頁)，是依上開約
    定，被告為原告之月繳型會員，其申請暫停會籍應符合上開
    之事由並檢附證明文件，於自動扣款日前7天向原告申請並
    經原告准許後，始完成暫停會籍之程序。
　㈡經查：被告曾於會籍有效期間內申請請假暫停會籍，暫停期
    間為107年5月1日至同年10月31日、107年12月9日至108年6
    月8日、108年6月12日起至同年12月11日，共計辦理請假18
    月，此經原告准許，為兩造所不爭，則原告請假之事由及所
    檢附之證明文件之效力，僅至108年12月11日止，如被告欲
    再繼續請假，除應有符合上開所列之事由外，另應再行檢附
    新的證明文件始可，是件被告應於自動扣款日即108年12月 
    15日前7天即108年12月8日前通知原告並檢附證明文件辦理
    ，經原告核准始可，被告故提出申請繼續請假，然經原告於
    108年12月12日以E-MAIL通知無法辨識地址及姓名要求重新
    補件，然原告於108年12月15日前均未收到被告向原告提出
    之相關補證文件，則被告暫停之會籍依約於108年12月12日
    回復繼續進行，並於108年12月15日扣款，原告於108年11月
    5日以簡訊通知被告會籍暫停即將屆滿，並於會籍期滿後同
    年12月16、17日、18日、21日、28日、30日、109年1月9日
    均致電被告並傳送簡訊通知被告處理會籍事項(見本院卷第6
    3至65頁)，均未獲被告回應，原告另於109年1月11日以 E-M
    IAL通知被告其未於暫停會籍到期日前提供文件續辦，故後
    續月費已產生1期月費共1,399元，需繳付完成後方可受理後
    續會籍暫停，因被告申請自108年12月8日開始之請假程序未
    完成，原告未准許，被告之會籍回復繼續進行，被告依約即
    負有繳納會員月費之義務。依前開規定，被告應支付會費為
    19,586元（計算式：1,399元×14月＝19,586元），原告請求
    被告給付月費19,586元，核屬有據。
　㈢至被告辯稱因原告員工未即時轉達客服訊息，其不可歸責於
    伊之因素導致伊未能請假，依定型化契約規定，系爭合約業
    已自動終止，原告不得再收取任何費用云云，然被告就此未
    舉證以實其說，難認有據；況上開暫停會籍適用的對象是會
    員，亦即只有會員始有申請暫停會籍之權利，而會員本有依
    約繳納月費之義務，會員拒絕繳納月費，自難享有會員之權
    利，原告已通知被告其後續之請假程序未經原告核准，會籍
    繼續進行，已產生1期月費，請被告於繳付完成後，始可受
    理會籍暫停，核與系爭合約之精神相符，難認有何違法之情
    事，故被告上開辯詞，亦難憑採。　　
　㈣末按遲延之債務，以支付金錢為標的者，債權人得請求依法
    定利率計算之遲延利息；應付利息之債務，其利率未經約定
    ，亦無法律可據者，週年利率為百分之五；給付無確定期限
    者，債務人於債權人得請求給付時，經其催告而未為給付，
    自受催告時起，負遲延責任，其經債權人起訴而送達訴狀，
    或依督促程序送達支付命令，或為其他相類之行為者，與催
    告有同一效力，民法第233條第1項前段、第203條、第229條
    第2項分別有明文規定。本件原告之請求，核屬無確定期限
    之給付，自應經原告催告未為給付，被告始負遲延責任。準
    此，原告請求被告給付自支付命令送達翌日即111年1月14日
    （本院卷第25頁送達證書）起至清償日止，按週年利率5%計
    算之利息，核無不合，併予准許。　
四、綜上所述，原告依系爭合約之法律關係，請求被告給付19,5
    86元，及自支付命令送達翌日即111年1月14日起至清償日止
    ，按週年利率5%計算之利息，為有理由，應予准許。
五、本件係小額程序為被告敗訴之判決，依民事訴訟法第436條
    之20規定，應依職權宣告假執行。本院並依同法第392條第2
    項之規定，依職權宣告被告預供擔保，得免為假執行。
六、本件事證已臻明確，兩造其餘攻擊防禦方法及證據，核與判
    決之結果，不生影響，爰不一一論列，併此敘明。
七、訴訟費用負擔之依據：依民事訴訟法第78條及同法第436 條
    之19 條第1 項規定，確定本件訴訟費用額為第一審裁判費1
    ,000元，應由被告負擔。
中　　華　　民　　國　　111 　年　　9 　　月　　23　　日
                    高雄簡易庭　法　官  張茹棻
以上正本係照原本作成。
民事訴訟法第436條之24第2項：對於本判決之上訴，非以違背法
令為理由，不得為之。
如對本判決上訴，須於判決送達後20日內向本院提出上訴狀，並
須表明原判決所違背之法令及其具體內容與依訴訟資料可認為原
判決有違背法令之具體事實之上訴理由。（均須按他造當事人之
人數附繕本）。
中　　華　　民　　國　　111 　年　　9 　　月　　23　　日
                                書記官  黃振祐